【裁判字號】    98,簡上,591
【裁判日期】    980813
【裁判案由】    傷害
【裁判全文】
臺灣板橋地方法院刑事判決             98年度簡上字第591號
上  訴  人
即  被  告  甲○○
上列上訴人因被告涉犯傷害案件，不服本院98年度簡字第1137號
中華民國98年3 月18日所為第一審簡易判決（聲請簡易判決處刑
案號：97年度偵字第26431 號、第27344 號），提起上訴，本院
管轄之第二審合議庭判決如下：
    主  文
上訴駁回。
    事  實
一、甲○○於民國97年7 月23日晚間11時50分許，在臺北縣新莊
    市○○街158 巷5 號前，因停車糾紛，與乙○○發生激烈爭
    吵，甲○○竟基於傷害他人身體之犯意，揮拳毆打乙○○，
    雙方進而發生互毆，乙○○因而受有左胸肋骨挫傷、右手右
    中無名指扭傷彎曲困難（聲請書誤載為右手無名指外傷性部
    分截斷、左上臂無名指扭傷彎曲困難）及雙大腿兩外側麻木
    等傷害，甲○○則受有多處挫擦傷（頭部、背部）、頭部外
    傷及左手挫傷等傷害（乙○○涉犯傷害罪部分，業經原審判
    處拘役20日，緩刑2 年確定）。
二、案經乙○○訴由臺北縣政府警察局三峽分局報告臺灣板橋地
    方法院檢察署檢察官偵查後聲請簡易判決處刑。
    理  由
一、按被告以外之人（包括證人、鑑定人、告訴人、被害人及共
    同被告等）於審判外之陳述雖不符刑事訴訟法第159 條之1
    至之4 等4 條之規定，而經當事人於審判程序同意作為證據
    ，法院審酌該言詞陳述或書面陳述作成時之情況，認為適當
    者，亦得為證據；當事人、代理人或辯護人於法院調查證據
    時，知有刑事訴訟法第159 條第1 項不得為證據之情形，而
    未於言詞辯論終結前聲明異議者，視為有前項之同意，同法
    第159 條之5 定有明文。立法意旨在於傳聞證據未經當事人
    之反對詰問予以核實，原則上先予排除。惟若當事人已放棄
    反對詰問權，於審判程序中表明同意該等傳聞證據可作為證
    據；或於言詞辯論終結前未聲明異議，基於尊重當事人對傳
    聞證據之處分權，及證據資料愈豐富，愈有助於真實發見之
    理念，且強化言詞辯論主義，使訴訟程序得以順暢進行，上
    開傳聞證據亦均具有證據能力。經查，被告甲○○及檢察官
    於本院準備期日，對於下列經本院調查之證據方法均未爭執
    證據能力，復於審判期日就本院提示之前揭證據方法於言詞
    辯論終結前，亦未就所調查之證據主張有刑事訴訟法第159
    條第1 項不得為證據之情形，參照上開說明要旨，本案下列
    經調查之證據均有證據能力，合先敘明。
二、訊據被告甲○○固不否認於上揭時地與告訴人乙○○發生口
    角爭執，被告遭告訴人毆打而受有多處挫擦傷（頭部、背部
    ）、頭部外傷及左手挫傷等傷害之事實，核與證人丙○○於
    本院審理中證述相符（本院卷第60頁），並有新泰綜合醫院
    診斷證明書1 份（97年度偵字第27344 號卷第14-2頁）在卷
    可參，堪信為真實。惟被告矢口否認有何傷害犯行，辯稱：
    伊當時是被乙○○毆打，還因此送醫治療，伊沒有打乙○○
    ，而且乙○○如果當天有受傷，怎會未立即就醫，且能繼續
    工作，乙○○事後提出之診斷證明書不能證明是案發當時所
    受之傷害云云。經查：上揭事實，業據證人乙○○於本院審
    理中證稱：伊於97年7 月23日擔任新莊市○○街158 巷「四
    海一家」社區警衛，因住戶丙○○車子要停在西盛街158 巷
    1 號前面廣場，甲○○要跟丙○○收新臺幣20元清潔費，丙○○不給，甲○○就說如果沒有給的話，車子放在這邊，發
    生什麼事就不要怪他，伊就過去處理，甲○○就動手打伊；
    甲○○過來就出拳從伊的頭上打，伊一直閃躲，後來沒辦法
    才還手，伊當天有受傷；當天伊的眼鏡亦有毀損，是甲○○
    從伊頭上打下來，眼鏡就掉下來，鏡架受損，伊現在用強力
    膠固定住等語在卷（本院卷第55-57 頁），經核與證人丙○○於警詢及本院審理中均證稱：伊於97年7 月23日23時50分
    許，在新莊西盛街158 巷1 號前，伊駕駛車輛看到有空位就
    要停車，甲○○叫伊停到別處，警衛乙○○就走過幫伊，乙○○和甲○○就起口角辱罵，甲○○走回店內，伊本以為沒
    事，豈知甲○○出來嗆聲，說根本不關乙○○的事，後來甲○○就出手毆打乙○○，然後他們就打起來了，伊就將他們
    拉開；當時乙○○與甲○○有扭打，伊有看到乙○○眼鏡壞
    掉；甲○○一開始就要打乙○○，因為雙方扭打的關係，所
    以多少都有受傷等語相符（97年度偵字第27344 號卷第7 頁
    、本院卷第59-60 頁），又告訴人於97年7 月29日前往醫院
    就醫，發現受有左胸肋骨挫傷、右手右中無名指扭傷彎曲困
    難及雙大腿兩外側麻木等傷害，亦有蘇診所診斷證明書1 份
    在卷可參（97年度偵字第27344 號卷第14-1頁），足認被告
    確有於上揭時地傷害告訴人之犯行。被告雖辯稱上開診斷證
    明書不能證明告訴人於案發時確實受有傷害云云。然查，告
    訴人於案發時確實受有傷害，惟因社區主委之調停，故無意
    對被告提出告訴，嗣因認傷勢益加嚴重，告訴人乃於97年7
    月29日前往醫院就診一情，業據證人乙○○於本院審理中證
    述在卷（本院卷第57頁），故不能以告訴人於案發後未立即
    前往就醫，即否認告訴人事後之就診傷勢與其案發時無關，
    況衡情，一般因遭毆打而受有傷害，於數日後仍可能留下紅
    腫未退之情，而告訴人於案發後前往就醫，經醫生檢視，發
    現於前胸窩及左腋下有紅腫等跡象，亦有蘇診所診療記錄單
    暨診療病例說明各1 份附卷可參（本院卷第32-33 頁），故
    堪信告訴人確因被告上開毆打行為而受有前揭傷害，被告上
    開辯詞，尚難採信。綜上，足認被告於上揭時地，確有傷害
    告訴人之犯行，本案事證明確，被告犯行洵堪認定，應予依
    法論科。
三、核被告甲○○所為，係犯刑法第277 條第1 項之傷害罪。原
    審引用刑法第277 條第1 項、第41條第1 項前段，刑法施行
    法第1 條之1 第1 項、第2 項前段規定，並審酌被告甲○○
    素行非佳，為衝突發生之主因，犯後毫無悔意，態度惡劣，
    兼衡其本身因互毆亦受有傷害等一切情狀，認檢察官求處有
    期徒刑6 月，尚嫌過重，量處有期徒刑3 月，並諭知易科罰
    金之折算標準，其認事用法均無違誤，量刑亦屬適當，應予
    維持。被告上訴意旨指摘原判決違誤，求予撤銷改判，為無
    理由，應予駁回。
據上論斷，依刑事訴訟法第455 條之1 第1 項、第3 項、第368
條，判決如主文。
本案經檢察官陳彥章到庭執行職務。
中    華    民    國    98    年    8     月    13    日
                        刑事第八庭 審判長法  官  崔玲琦
                                         法  官  許映鈞
                                         法  官  俞秀美
以上正本證明與原本無異。
不得上訴。
                                         書記官  謝怡貞
中    華    民    國    98    年    8     月    13    日
附錄本案論罪科刑之法條
中華民國刑法第277條
傷害人之身體或健康者，處3 年以下有期徒刑、拘役或1 千元以
下罰金。
犯前項之罪因而致人於死者，處無期徒刑或7 年以上有期徒刑；
致重傷者，處3 年以上10年以下有期徒刑。


司法院資訊處製作；財團法人民間司法改革基金會備份。
